【裁判字號】    99,易緝,267
【裁判日期】    990826
【裁判案由】    竊盜
【裁判全文】
臺灣臺中地方法院刑事判決             99年度易緝字第267號
公  訴  人  臺灣臺中地方法院檢察署檢察官
被      告  丙○○
上列被告因竊盜案件，經檢察官提起公訴（97年度偵字第25847
號），因被告就被訴事實為有罪之陳述，經本院告知簡式審判程
序意旨，並聽取公訴人及被告之意見後，裁定依簡式審判程序審
理，茲判決如下：
    主    文
丙○○共同攜帶兇器竊盜，處有期徒刑陸月，如易科罰金以新臺
幣壹仟元折算壹日。扣案之美工刀支、美工刀刀片貳盒、破壞
剪壹支、鐵鉗伍支、虎頭鉗壹支、棉布手套肆雙，均沒收。
    犯罪事實
一、丙○○與同案被告羅文忠（業由本院以97年度易字第4730號
    另行審結）共同基於意圖為自己不法所有之犯意聯絡，於民
    國97年10月21日晚上10時20分許，由羅文忠駕駛車牌號碼03
    79-TG號自用小客車搭載丙○○，駛抵臺中縣沙鹿鎮○○道
    三號公路南向176.8公里處，共同關閉交通控制系統電源後
    ，駕車離開現場。復於同年月23日下午1時30分許，丙○○
    、羅文忠二人持自備之客觀上足供兇器使用之工具美工刀三
    支、美工刀刀片二盒、破壞剪一支、鐵鉗五支、虎頭鉗一支
    ，以相同方式抵達上開地點，共同剪斷聯辰科技工程股份有
    限公司負責維護之高速公路中區交通控制系統工程38平方毫
    米電纜線約310公尺（重量約186公斤）。得手後，再以美工
    刀削除電纜線表層塑膠被覆，取出銅質線蕊。嗣於同日下午
    2時30分許，為警巡邏發現而當場查獲，並扣得電纜線約310
    公尺（重量約186公斤）、美工刀3支、破壞剪1支、鐵鉗5支
    、虎頭鉗1支、美工刀刀片2盒、棉布手套4雙等物。
二、案經內政部警政署國道公路警察局第七警察隊報請臺灣臺中
    地方法院檢察署檢察官偵查起訴。
    理    由
一、按除簡式審判程序、簡易程序及刑事訴訟法第376條第1款、
    第2款所列之罪之案件外，第一審應行合議審判，刑事訴訟
    法第284條之1修正條文定有明文。本件被告所犯係屬刑事訴
    訟法第376條第2款所列之刑法第321條之加重竊盜罪，依法
    獨任進行審理程序，合先敘明。
二、上揭加重竊盜之事實，業據被告丙○○於警詢、偵查及本院
    審理中坦承不諱，核與告訴人甲○○於警詢之證述情節相符
    （見警卷第18-19頁），並有搜索扣押筆錄、扣押物品目錄
    表、贓物認領保管單、現場照片、扣押物品清單附於上開警
    卷以及97年度偵字第25847號偵卷可參，足證被告丙○○上
    開自白與事實相符，堪信為真實。本件事證明確，被告丙○
    ○加重竊盜犯行堪予認定。
三、按刑法第321條第1項第3款之攜帶兇器竊盜罪，係以行為人
    攜帶兇器竊盜為其加重條件，此所謂兇器，其種類並無限制
    ，凡客觀上足以對人之生命、身體、安全構成威脅，具有危
    險性之兇器均屬之，且祇須行竊時攜帶此種具有危險性之兇
    器為已足，並不以攜帶之初即有行兇之意圖為必要。查被告
    用以行竊之鐵鉗、美工刀、美工刀片、虎頭鉗、破壞剪，銳
    利程度足以剪斷電纜線或削除電纜線表層塑膠被覆，是客觀
    上足對人之生命、身體、安全構成威脅，應認為具危險性之
    兇器。核被告所為，係犯刑法第321條第1項第3款攜帶兇器
    竊盜罪。被告丙○○與同案被告羅文忠就上開竊盜犯行，互
    有犯意聯絡及行為分擔，均為共同正犯。爰審酌被告丙○○
    前有殺人未遂、傷害、恐嚇等前科之素行，正值壯年，不思
    以正當途徑掙取金錢，攜帶凶器竊取他人財物，侵害他人對
    財產權之管領之危害程度，然念及被告丙○○犯後於警詢、
    偵訊以及本院審理時坦承犯行及所竊電纜線已經被害人領回
    等一切情狀，量處如主文所示之刑，並諭知易科罰金之折算
    標準。扣案之美工刀3支、美工刀刀片2盒、破壞剪1支、鐵
    鉗5 支、虎頭鉗1支、棉布手套4雙為被告丙○○與共犯羅文
    忠所有，且供被告丙○○、羅文忠二人犯罪所用之物，爰依
    法諭知沒收。其餘扣案物非供被告丙○○與羅文忠犯罪所用
    ，爰不為沒收之諭知，附此敘明。
據上論斷，應依刑事訴訟法第273條之1第1項、第299條第1項前
段，刑法第28條、第321條第1項第3款、第41條第1項前段、第38
條第3項、第1項第2款，判決如主文。
本案經檢察官乙○○到庭執行職務。
中    華    民    國    99    年    8     月    26    日
                  刑事第十二庭    法  官  周玉蘭
上正本證明與原本無異。
如不服本判決應於收受判決後10日內向本院提出上訴書狀，並應
敘述具體理由。其未敘述上訴理由者，應於上訴期間屆滿後20日
內向本院補提理由書（均須按他造當事人之人數附繕本）「切勿
逕送上級法院」。
告訴人或被害人對於判決如有不服具備理由請求檢察官上訴者，
其上訴期間之計算係以檢察官收受判決正本之日期為準。
                                  書記官  黃泰能
中    華    民    國    99    年    8      月    26   日
附錄本案論罪法條全文：
中華民國刑法第321條
（加重竊盜罪）
犯竊盜罪而有左列情形之一者，處 6 月以上、 5 年以下有期徒
刑：
一、於夜間侵入住宅或有人居住之建築物、船艦或隱匿其內而犯
    之者。
二、毀越門扇、牆垣或其他安全設備而犯之者。
三、攜帶兇器而犯之者。
四、結夥三人以上而犯之者。
五、乘火災、水災或其他災害之際而犯之者。
六、在車站或埠頭而犯之者。
前項之未遂犯罰之。

司法院資訊處製作；財團法人民間司法改革基金會備份。
